【裁判字號】    95,易,1053
【裁判日期】    951027
【裁判案由】    毒品危害防制條例
【裁判全文】
臺灣彰化地方法院刑事判決              95年度易字第1053號
公  訴  人  臺灣彰化地方法院檢察署檢察官
被      告  甲○○
上列被告因違反毒品危害防制條例案件，經檢察官聲請簡易判決
處刑（95年度毒偵字第2399號），本院員林簡易庭認不宜以簡易
判決處刑，簽移由本院刑事庭改依通常程序審理（95年度員簡字
第447號），被告於準備程序中就被訴事實為有罪之陳述，經告
知簡式審判程序之旨，並聽取公訴人、被告之意見後，本院合議
庭裁定由受命法官獨任進行簡式審判程序，判決如下：
    主  文
甲○○施用第二級毒品，累犯，處有期徒刑陸月，如易科罰金，
以佰元折算壹日。扣案之甲基安非他命壹包（毛重約零點柒公
克），沒收銷燬之。
    事  實
一、甲○○前因施用毒品案件，由臺灣彰化地方法院檢察署檢察
    官聲請強制戒治並提起公訴，經本院以90年度易字第1803號
    判處有期徒刑6月確定，於民國92年7月9日縮短刑期執行完
    畢，至強制戒治部分，則於91年4月4日因停止戒治付保護管
    束，甫於91年11月12日期滿未經撤銷，視為執行完畢。詎仍
    仍不知悔改，復基於施用第二級毒品甲基安非他命之犯意，
    於95年6月2日某時，在彰化縣員林鎮○○路○段2巷96號住處
    ，施用第二級毒品甲基安非他命1次。嗣於95年6月6日14時
    許，在彰化縣員林鎮○○路○段2巷86號前為警查獲，並扣得
    第二級毒品甲基安非他命1包（毛重約0.7公克）。
二、案經彰化縣警察局員林分局報告臺灣彰化地方法院檢察署檢
    察官偵查並聲請簡易判決處刑，本院受理後，認為不宜以簡
    易判決處刑，改以通常程序審理，嗣於本院準備程序進行中
    ，甲○○先就被訴事實為有罪之陳述，經裁定進行簡式審判
    程序。
    理  由
一、上開犯罪事實，業據被告甲○○迭於警詢、偵查中及本院準
    備程序及審理時坦承不諱（見偵卷第12至13頁、第35頁、本
    院卷第18頁反面、第22頁反面），且其為警查獲後所採集之
    尿液，經送請詮昕科技股份有限公司檢驗結果，呈安非他命
    及甲基安非他命陽性反應，有該公司95年6月19日報告編號
    00000000號濫用藥物尿液檢驗報告、被告尿液代號與真實姓
    名對照認證單各1紙在卷可按（見偵卷第51頁、第20頁）。
    而扣案之結晶體，經警以聯勤204廠製造之檢驗Ａ包試劑初
    步檢驗結果，確呈藍色安非他命反應，有彰化縣警察局員林
    分局查獲涉嫌毒品危害防制條例毒品初步檢驗報告單1紙、
    照片1張附卷可憑（見偵卷第21、22頁）。此外，復有被告
    所有之第二級毒品甲基安非他命1包（毛重約0.7公克）扣案
    可資佐證，堪信被告之自白與事實相符。又被告前因施用毒
    品案件，由臺灣彰化地方法院檢察署檢察官聲請強制戒治並
    提起公訴，經本院以90年度易字第1803號判處有期徒刑6月
    確定，於民國92年7月9日縮短刑期執行完畢，至強制戒治部
    分，則於91年4月4日因停止戒治付保護管束，甫於91年11月
    12 日期滿未經撤銷，視為執行完畢等情，有臺灣高等法院
    被告全國前案紀錄表、臺灣彰化地方法院檢察署刑案資料查
    註紀錄表各1份附卷可考。本件事證明確，被告犯行堪以認
    定，應予依法論科。
二、按甲基安非他命係屬毒品危害防制條例第2條第2項第2款所
    指之第二級毒品，核被告甲○○所為，係犯毒品危害防制條
    例第10條第2項之施用第二級毒品罪。被告持有第二級毒品
    ，進而施用，其持有之低度行為應為施用之高度行為所吸收
    ，不另論罪。又被告前因施用毒品案件，經本院以90年度易
    字第1803號判處有期徒刑6月確定，於民國92年7月9日縮短
    刑期執行完畢等情，有臺灣彰化地方法院檢察署刑案資料查
    註紀錄表，臺灣高等法院被告前案紀錄表各1份在卷可參，
    其於受有期徒刑執行完畢後，5年以內故意再犯本件有期徒
    刑以上之罪，不論依修正前之刑法第47條，或修正後之刑法
    第47條第1項之規定，均構成累犯，對被告而言並無有利或
    不利之情形，自不生新舊法比較之問題，應逕依修正前之刑
    法第47條規定論以累犯，並加重其刑。爰審酌被告前已因施
    用毒品犯行經強制戒治及刑之執行，猶再施用毒品不輟，與
    施用毒品除戕害自身健康外，併對社會秩序生不良影響，及
    其施用之次數，暨犯後坦承犯行等一切情狀，量處如主文所
    示之刑。再按被告為本件犯罪行為時之刑法第41條第1項前
    段規定：「犯最重本刑為5年以下有期徒刑以下之刑之罪，
    而受6個月以下有期徒刑或拘役之宣告，因身體、教育、職
    業、家庭之關係或其他正當事由，執行顯有困難者，得以1
    元以上3元以下折算1日，易科罰金。」，又被告行為時之易
    科罰金折算標準，修正前罰金罰鍰提高標準條例第2條前段
    （現已刪除）規定，就其原定數額提高為1百倍折算1日，則
    本件被告行為時之易科罰金折算標準，應以銀元3百元折算1
    日，經折算為新臺幣後，應以新臺幣9百元折算1日。惟94年
    1月7日修正公布並於95 年7月1日施行之刑法第41條第1項前
    段則規定：「犯最重本刑為5年以下有期徒刑以下之刑之罪
    ，而受6個月以下有期徒刑或拘役之宣告者，得以新臺幣1千
    元、2千元或3千元折算1日，易科罰金」，比較修正前後之
    易科罰金折算標準，以95年7月1日修正公布施行前之規定，
    較有利於被告，則應依刑法第2條第1項前段，適用修正前刑
    法第41條第1項前段規定，定其折算標準。另扣案之第二級
    毒品甲基安非他命1包（毛重約0.7公克）及前開毒品之包裝
    袋，因無法與其內之毒品甲基安非他命析離，應整體視為毒
    品，爰依毒品危害防制條第18條第1項前段之規定，宣告沒
    收銷燬之。
據上論斷，應依刑事訴訟法第452條、第273條之1第1項、第299
條第1項前段，毒品危害防制條例第10條第2項、第18條第1項前
段，刑法第2條第1項、第11條、修正前刑法第47條、第41條第1
項前段，修正前罰金罰鍰提高標準條例第2條，判決如主文。
本案經檢察官郭玄義到庭執行職務。
中    華    民    國    95    年    10    月    27    日
                  刑事第二庭    法  官  尚安雅
以上正本證明與原本無異。
如不服本判決，應於送達後10日內向本院提出上訴狀（須附繕本
）。
中    華    民    國    95    年    10    月    31    日
                                書記官  廖建興
附錄論罪科刑法條：
毒品危害防制條例第10條第2項。
施用第二級毒品者，處 3 年以下有期徒刑。


司法院資訊處製作；財團法人民間司法改革基金會備份。
